---
title: "Ejercicio 4. Materiales"
author: "Aurelio Gallardo Rodríguez"
date: "9 de junio de 2017"
output:
  slidy_presentation:
    fig.align: center
    fig_caption: yes
    fig_height: 6
    fig_width: 10
    footer: Por Aurelio Gallardo
    highlight: pygments
  ioslides_presentation: default
subtitle: Pag 26. Everest. TINII
---

```{r setup, include=FALSE}
knitr::opts_chunk$set(echo = FALSE)
```
## Enunciado Ejercicio 4
<p style="text-align: justify;">
Una barra elástica de acero, con un límite elástico de $5000kp/cm^{2}$,es sometida a una fuerza de tracción $8500kp$. Sabiendo que la longitud de la barra de acero es de 400mm, y su módulo de elasticidad $E=2.1\cdot10^{6}kp/cm^{2}$, calcular el diámetro de la barra para que su alargamiento total no supere las 50 centésimas de milímetro. </p>

## Cálculos en el límite elástico.

```{r datos, echo = FALSE}
library("units")
# L0
L0 = set_units(400,mm)
# Fuerza de Tracción
F = set_units(8500,kgf)
# Módulo de Young
E=set_units(2.1e6,kgf/cm^2)
# Límite elástico de 
SigE =set_units(5000,kgf/cm^2)
# SigE --> Usando kgf, como kilopondio.
# units(SigE)=with(ud_units,N/cm^2)

# Datos del límite elástico.
Ee = SigE / E
dLe = Ee * L0
```
<p style="text-align: justify;">
En el punto del límite elástico, sabemos que $\sigma_{e}=E\cdot\epsilon_{e}$ luego, podemos calcular el alargamiento como...

$\epsilon_{e}=\sigma_{e} / E = \frac{`r SigE` \cdot kp/cm^2}{`r E` \cdot kp/cm^2} = `r Ee`$

Y de aquí, $\Delta L = \epsilon_ {e} \cdot L_{0} =  `r Ee` \cdot `r L0` `r as_cf(L0)` = `r dLe` \cdot `r as_cf(dLe)`$

</p>

## En el punto problema

```{r datos2, echo = FALSE}
# Punto problema
dLx = set_units(50*0.01,mm) # 50 centésimas de milímetro
Ex = dLx / L0 # alargamiento.
Sigx = round(Ex * E,2) # calculo la tensión
S0 = round(F / Sigx,2) # calculo la superficie transversal.
D = round(sqrt(4*as.numeric(S0)/pi),2)
```
<p style="text-align: justify;">
Calculamos ahora el punto problema. Sabemos que tenemos un alargamiento máximo de $\Delta L_{x}=`r dLx` \cdot  `r as_cf(dLx)`$

Alargamiento --> $\epsilon_{x}=\frac{\Delta L_{x}}{L0}= \frac{`r dLx` \cdot  `r as_cf(dLx)`}{`r L0` \cdot  `r as_cf(L0)`} = `r Ex`$

Tensión --> $\sigma_ {x} = \epsilon_{x} \cdot E = `r Ex`\cdot `r E` \cdot kp/cm^2 = `r Sigx` \cdot kp/cm^2$

Superficie --> $S_{0} = F / \sigma_ {x} = `r F` \cdot kp / `r Sigx` \cdot kp/cm^2 = `r S0` \cdot cm^2$

Diámetro --> $\Phi=\sqrt{\frac{4 \cdot S_{0}}{\pi}}=\sqrt{\frac{4 \cdot `r S0` \cdot cm^2}{\pi}}= `r D` \cdot cm$

</p>

``` {r grafica, echo = FALSE}
plot(c(Ex,Ee),c(Sigx,SigE)
     ,col="blue", xlim=c(0,Ee*1.1)
     ,ylim=c(0,5000))
segments(0,0,Ee,SigE,col="red")
e1 = paste0(
  "(",
  round(Ex,4),
  " , ",
  round(Sigx,2),
  as_cf(Sigx),
  ")")
text(Ex,Sigx,e1,col="blue",pos=2,cex=0.8)
e2 = paste0(
  "(",
  round(Ee,4),
  " , ",
  round(SigE,2),
  as_cf(SigE),
  ")")
text(Ee,SigE,e2,col="blue",pos=2,cex=0.8)
```
