---
title: "Ejercicio 6. Materiales"
author: "Aurelio Gallardo Rodríguez"
date: "10 de junio de 2017"
output:
  slidy_presentation:
    fig.align: center
    fig_caption: yes
    fig_height: 6
    fig_width: 10
    footer: Por Aurelio Gallardo
    highlight: pygments
  ioslides_presentation: default
subtitle: Pag 26. Everest. TINII
---

```{r setup, include=FALSE}
knitr::opts_chunk$set(echo = FALSE)
```

## Enunciado Ejercicio 6
<p style="text-align: justify;">
En un ensayo de tracción, con una probeta de 15mm de diámetro y 150mm de longitud se obtuvieron los siguientes datos. 
</p>

<center>
```{r tabla, echo = FALSE}
library("units")
library("knitr")
esfuerzos=c(0,500,1000,2000,3000,4000,4500,5000,4000,3750)
units(esfuerzos)=with(ud_units,kgf/cm^2)
longitudes=c(150,150.01,150.02,150.03,150.04,150.05,150.06,151.28,151.87,153.28)
units(longitudes)=with(ud_units,mm)
d1=data.frame(cbind(esfuerzos,longitudes))
# names(d1)
kable(d1, format = "markdown", padding = 2,
      align=c("c","c"),
      col.names=c("Esfuerzos (kp/cm2)","Longitud (mm)"))
```
</center>


<p style="text-align: justify;">
Donde el último resultado corresponde a la rotura del material, momento en el cual el diámetro es 14.3mm

Calcular:

a) Diagrama esfuerzo - deformación
b) Módulo de la elasticidad
c) Alargamiento de rotura

</p>

## A) Diagrama esfuerzos-deformación

<p style="text-align: center;">
```{r calculosA, echo = FALSE}
# cálculos de deformacion
L0=set_units(150,mm)
ee=(longitudes-L0)/L0 # Calculo las longitudes
plot(ee,esfuerzos,col="darkblue",pch=22,bg="darkcyan",type="b",
     main="Diagrama de esfuerzos - deformación"  )
# axis(1,at=seq(0,as.numeric(ee[10]),by=5e-4),labels=seq(0,as.numeric(ee[10]),by=5e-4),las=2,cex.axis=0.6)
etiquetas=paste0(
  "[",round(ee,5),",",round(esfuerzos,2)," kp/cm^2","]")
text(ee[1:5],esfuerzos[1:5],etiquetas[1:5],pos=4,col="mediumpurple4")
text(ee[6:7],esfuerzos[6:7]*0.95,etiquetas[6:7],pos=4,col="mediumpurple4")
text(ee[8:10],esfuerzos[8:10]*0.7,etiquetas[6:7],pos=1,col="mediumpurple4",srt=90)
```
</p>

## B) Módulo de la elasticidad

<p style="text-align: justify;">
Calculo el módulo de Young para los dos primeros puntos no nulos. En ellos el material seguro que es elástico:

$E_{1}=\sigma / \epsilon= \frac{`r esfuerzos[2]` \cdot kp/cm^2}{`r ee[2]`} =`r esfuerzos[2]/ee[2]` \cdot kp/cm^2$

$E_{2}=\sigma / \epsilon= \frac{`r esfuerzos[3]` \cdot kp/cm^2}{`r ee[3]`} = `r esfuerzos[3]/ee[3]` \cdot kp/cm^2$

Luego podemos decir que el módulo de Young es 

<center>
__$E=`r esfuerzos[3]/ee[3]` \cdot kp/cm^2$__
</center>

</p>

## C) El alargamiento de rotura

```{r calculosC, echo = FALSE}
# el alargamiento del último punto es 
A=ee[10]
```
<p style="text-align: justify;">
El alargamiento del último punto es $\epsilon_{rup}= `r A`$
  
En porcentaje tenemos que: $\epsilon_{rup}(\%)= `r round(A*100,2)` \%$

</p>