---
title: "Ejercicio 3. Materiales"
author: "Aurelio Gallardo Rodríguez"
date: "6 de junio de 2017"
output:
  slidy_presentation:
    highlight: pygments
    footer: "Por Aurelio Gallardo"
    fig_width: 10
    fig_height: 6
    fig_caption: true
    fig.align: "center"
  ioslides_presentation: default
subtitle: Pag 26. Everest. TINII
---

```{r setup, include=FALSE}
knitr::opts_chunk$set(echo = FALSE)
```

## Datos del problema

```{r datos, echo = FALSE}
library(units)
# Lado y L0
a = set_units(1,cm)
L0 = set_units(10,cm)
# Superficie
S0=a^2 # Ya que es cuadrado
# Fuerza de Tracción
F = set_units(8,kN)
# Módulo de Young
E=set_units(2,MN/cm^2)
# Límite de proporcionalidad
SigP =set_units(100,MPa)
```
<p style="text-align: justify;">
Defino el lado del cuadrado de la probeta como a=`r paste0(a,as_cf(a))` y el largo de la misma como $L_{0}=`r paste0(L0,as_cf(L0))`$

Asimismo la fuerza de tracción a la que está sometida sería  $F=`r paste0(F,as_cf(F))`$ y el módulo de Young  $E=`r E` \cdot {MN}/{cm^2}$

El límite de proporcionalidad sería $\sigma_{P}=`r paste0(SigP,as_cf(SigP))`$

</p>

## Cálculos

```{r solucion, echo = FALSE}
Sigma = F / S0
epsilon = Sigma / E
deltaL=epsilon*L0
```
<p style="text-align: justify;">
La superficie $S_{0}=a^2= `r S0` \cdot cm^2$

La tensión sometida -->  $\sigma={F}/{S_{0}}= `r Sigma` \cdot {MN}/{cm^2}$
`r units(Sigma)=with(ud_units,MPa)`
La tensión en MPa --> $\sigma={F}/{S_{0}}= `r paste0(Sigma,as_cf(Sigma))`$

El alargamiento --> $\epsilon= `r epsilon`$

El alargamiento en % --> $\epsilon(\%)=`r epsilon*100`$

La diferencia de longitud --> $\Delta L= \epsilon \cdot L_{0} = `r paste0(deltaL,as_cf(deltaL))`$

Y como puede observarse $\sigma = `r Sigma` \cdot MPa < \sigma_{P} = `r SigP ` \cdot MPa$ 

</p>

## Y además 

``` {r ademas, echo = FALSE}
# Carga de 80 kN
F2 = set_units(80,kN)
Sigma2 = F2 /S0
units(Sigma2)=with(ud_units,MPa) # cambiar a Mega Pascales
```

<p style="text-align: justify;">
Para una carga de $F=`r F2` \cdot kN$ , tenemos que $\sigma= `r Sigma2`  \cdot MPa$ , sobrepasando el límite elástico, con lo que podemos asegurar que las deformaciones $\epsilon > \frac{\sigma}{E}$

</p>