---
title: "Ejercicio 1 y 2. Materiales"
author: "Aurelio Gallardo Rodríguez"
date: "6 de junio de 2017"
output:
  slidy_presentation:
    highlight: pygments
    footer: "Por Aurelio Gallardo"
    fig_width: 10
    fig_height: 6
    fig_caption: true
    fig.align: "center"
  ioslides_presentation: default
subtitle: Pag 26. Everest. TIN II
---

```{r setup, include=FALSE}
knitr::opts_chunk$set(echo = FALSE)
```
## Enunciado Ejercicio 1

1. Una probeta cilíndrica de 10mm de diámetro y 100mm de longitud alcanza los siguientes datos:

a) Límite de proporcionalidad: $F_{P}=3kN$ a los $\Delta L_{P}=0.2mm$

b) Límite de elasticidad: $F_{E}=3.2kN$ a los $\Delta L_{E}=0.22mm$

c) Resistencia a la tracción: $F_{R}=16kN$ a los $\Delta L_{R}=4mm$

d) Resistencia a la rotura: $F_{U}=14kN$ a los $\Delta L_{U}=4.5mm$

Dibuja la gráfica tensión - deformación , y calcula el módulo de Young del material.

## Cálculos del problema

```{r datos, echo = FALSE}
library(units)
# diámetro
D = set_units(10,mm)
# units(D) = with(ud_units,m) #convierte la unidad a metros
S0=pi*((D/2)^2) # calculo de la superficie S0

# Longitud
L0 = set_units(100,mm)
units(L0) = with(ud_units,m) #convierte la unidad a metros

# Limite proporcional
Fp = set_units(3,kN)
Lp = set_units(0.2,mm)
Sigp = Fp / S0
units(Sigp) = with(ud_units, N/m^2)
Ep = Lp / L0

# Limite elástico
Fe = set_units(3.2,kN)
Le = set_units(0.22,mm)
Sige = Fe / S0
units(Sige) = with(ud_units, N/m^2)
Ee = Le / L0

# Resistencia a la tracción
FR = set_units(16,kN)
LR = set_units(4,mm)
SigR = FR / S0
units(SigR) = with(ud_units, N/m^2)
ER = LR / L0

# Resistencia a la rotura
FU = set_units(14,kN)
LU = set_units(4.5,mm)
SigU = FU / S0
units(SigU) = with(ud_units, N/m^2)
EU = LU / L0
```
Mostrando los datos pasados a tensión - alargamiento:

1. Superficie $S_{0}=`r S0`\cdot `r as_cf(S0)`$

2. Lím. de Proporcionalidad --> $\sigma_{p}=F_{p}/S_{0}=`r Sigp`\cdot `r as_cf(Sigp)`$

3. $\epsilon_{p}={(L_{p}-L_{0})} / L_{0} = `r Ep`$

4. Lím. Elástico --> $\sigma_{e}=F_{e}/S_{0}=`r Sige`\cdot `r as_cf(Sige)`$

5. $\epsilon_{e}={(L_{e}-L_{0})} / L_{0} =`r Ee`$

## Y seguimos con los cálculos

6. Lím. Resistencia a la tracción --> $\sigma_{R}=F_{R}/S_{0}=`r SigR`\cdot `r as_cf(SigR)`$

7. $\epsilon_{R}={(L_{R}-L_{0})} / L_{0}=`r ER`$

8. Lím. Resistencia a la tracción --> $\sigma_{U}=F_{U}/S_{0}=`r SigU`\cdot `r as_cf(SigU)`$

9. $\epsilon_{U}={(L_{U}-L_{0})} / L_{0} =`r EU`$

## Gráfica y módulo de Young

```{r solucion, echo = FALSE}
# representando
epsilon = c(Ep,Ee,ER,EU)
sigma = c(Sigp,Sige,SigR,SigU)
plot(epsilon,sigma
     ,pch=22,col="blue"
     ,main="Ensayo de tracción - Ejercicio 1"
     ,xlim=c(0,0.05), ylim=c(0,2.1e+8))
segments(0,1,Ep,Sigp,col="red")
segments(Ee,Sige,Ep,Sigp,col="red")
segments(Ee,Sige,ER,SigR,col="red")
segments(EU,SigU,ER,SigR,col="red")

# Módulo de young 
E = Sigp / Ep
# cat("El módulo de Young es E = ", as.character(E),as_cf(E))
units(E) = with(ud_units,GPa)
# cat("El módulo de Young es E = ", as.character(E),as_cf(E))

# texto
sigma2=sigma
units(sigma)= with(ud_units,MPa) #lo pongo en Mega Pascales
etiquetas = paste0(
  "(",
  round(epsilon,4),
  " , ",
  round(sigma,2),
  as_cf(sigma),
  ")")
posiciones=c(1,3,2,1)
text(epsilon,sigma2,etiquetas,col="blue",pos=posiciones,cex=0.8)
text(0.03,sigma2[1],paste0("El módulo de Young es E = ", as.character(round(E,2)),as_cf(E)),col="black")
```

## Enunciado Ejercicio 2

Calcula el trabajo realizado para deformar y romper la probeta, según el ejercicio anterior. Considera que entre los puntos consecutivos las líneas son rectas.

## Ejercicio 2: Trabajo de deformación

``` {r ademas, echo = TRUE}
# Trabajo bajo la curva
W1=Fp*Lp/2
W2=Fp*(Le-Lp)
W3=(Fe-Fp)*(Le-Lp)/2
W4=Fe*(LR-Le)
W5=(FR-Fe)*(LR-Le)/2
W6=FU*(LU-LR)
W7=(FR-FU)*(LU-LR)/2
W=W1+W2+W3+W4+W5+W6+W7
units(W)=with(ud_units,J)
W
```

El trabajo realizado es, entonces, $W = `r W` J$

