---
title: "Ejercicio 1. Relación Pilling-Bedworth"
author: "Aurelio Gallardo Rodríguez"
date: "3 de Agosto de 1017"
output:
  slidy_presentation:
    fig.align: center
    fig_caption: yes
    fig_height: 6
    fig_width: 10
    footer: Por Aurelio Gallardo
    highlight: pygments
  ioslides_presentation: default
subtitle: Pag 32. Everest. TINII.
---

```{r setup, include=FALSE}
knitr::opts_chunk$set(echo = FALSE)
```

## Enunciado Ejercicio 1
<p style="text-align:justify;">
Calcula la relación Pilling-Bedworth para el aluminio, sabiendo que la densidad del metal es $2.7\cdot g/cm^{3}$ y la de su óxido ($Al_{2}O_{3}$) $3.7\cdot g/cm^{3}$ . La masa atómica del aluminio es de 26.98 y la del oxígeno 16.
</p>
## Reacción química y fórmula de Pilling-Bedworth

<p style="text-align:justify;">
Reacción estequiométrica
$$4 Al +3O_2 \longrightarrow 2Al_2O_3$$
</p>

<p style="text-align:justify;">
Fórmula de Pilling-Bedworth
$$PB=\tfrac{Volumen\;\acute{o}xido}{Volumen\;metal\;consumido} $$
</p>

## Resolución 
```{r datos, echo=FALSE }
library("units")
dAl=set_units(2.7,g/cm^2)
dOx=set_units(3.7,g/cm^2)
mAl=set_units(26.98,g/mol)
mOxig=set_units(16,g/mol)
# masa del óxido
mOxido=2*mAl+3*mOxig
# Cálculo de la cantidad de masa que reacciona
masaAl=4*mAl
masaOx=2*mOxido
#Cálculo de la cte de Pilling-Bedworth
PB=(masaOx/dOx)/((masaAl/dAl))

```
<p style="text-align:justify;">
Por lo tanto, 4 moles de alumino $m_{Al}=4\,g\cdot `r mAl` \,g/mol= `r masaAl`\,g$ reaccionan con 2 moles de óxido de aluminio $m_{2Al_2O_3}=2\,g\cdot `r mOxido` \,g/mol= `r masaOx`\,g$
</p>
<p style="text-align:justify;">
$$ PB=\tfrac{Volumen\;\acute{o}xido}{Volumen\;metal\;consumido}=\tfrac{m_{ox}/\rho_{ox}}{m_{Al}/\rho_{Al}}=\tfrac{\tfrac{`r masaOx`\,g }{`r dOx` \,g/cm^3}}{\tfrac{`r masaAl` \,g }{`r dAl` \,g/cm^3}}=`r round(PB,2)`$$
</p>


