---
title: "Ejercicio 5. Pila galvánica"
author: "Aurelio Gallardo Rodríguez"
date: "4 de Agosto de 1017"
output:
  slidy_presentation:
    fig.align: center
    fig_caption: yes
    fig_height: 6
    fig_width: 10
    footer: Por Aurelio Gallardo
    highlight: pygments
  ioslides_presentation: default
subtitle: Pag 37-38. Everest. TINII.
---

```{r setup, include=FALSE}
knitr::opts_chunk$set(echo = FALSE)
```

## Ejercicio 5. Pila galvánica.
<p style="text-align:justify;">
Una pila galvánica está diseñada con una barra de hierro sumergida en una disolución 1 M de $Fe^{2+}$ y una barra de plata sumergida en una solución 1 M de $Ag^{+}$ . Sabiendo que a 25ºC los potenciales normales de electrodo son $E_{Fe}^0=-0.44 \cdot V$ y $E_{Ag}^0=+0.8 \cdot V$ , responde:

1. ¿Qué electrodo es el ánodo y pierde electrones - se oxida -? ¿Cuál es la especie oxidante?
2. Escribir las semirreacciones de oxidación y reducción, y la reacción global.
3. Calcular el potencial de la ecuación redox (R=1.24V).
</p>

## Cálculos

```{r datos0, echo=FALSE, warning=FALSE}
library("units")
EoFE=set_units(-0.44,V)
EoAG=set_units(0.8,V)
Eo=EoAG-EoFE
```
<p style="text-align:justify;">
(1) Como el potencial de reducción estándar del Fe es negativo, es el que se oxida o pierde electrones. La especie que gana electrones es la plata Ag (se reduce y es el oxidante).
</p>
<p style="text-align:justify;">
(2) $$\left.\begin{matrix}
Fe \longrightarrow Fe^{+2} + 2e^-\\ 
2Ag^+ + 2e^- \longrightarrow 2Ag
\end{matrix}\right\} Fe + 2Ag^+ \longrightarrow Fe^{+2} + 2Ag $$

</p>
<p style="text-align:justify;">
(3) $$E^0=E_{cat}-E_{ani}=E_{Ag}^0-E_{Fe}^0=\\= `r EoAG`\,V-(`r EoFE`\,V)=`r Eo`\,V $$
</p>



