---
title: "Ejercicio 5. Cambio teórico de volumen de red FCC a BCC"
author: "Aurelio Gallardo Rodríguez"
date: "2 de septiembre de 2017"
output:
  slidy_presentation:
    fig.align: center
    fig_caption: yes
    fig_height: 6
    fig_width: 10
    footer: Por Aurelio Gallardo
    highlight: pygments
  ioslides_presentation: default
subtitle: Pag 63. Everest. Ej. 3. TINII.
---

```{r setup, include=FALSE}
knitr::opts_chunk$set(echo = FALSE)
```

## Ejercicio 3. Cambio teórico de volumen desde una red FCC a otra BCC

<p style="text-align:justify;">
El cambio de volumen es un cambio alotrópico. Pasamos de una red cristalina FCC a otra BCC
</p>
<hr>
<p style="text-align:justify;">
En la red BCC, $V_{celda\,BCC}=\left (\frac{4 \cdot R}{\sqrt{3}}  \right )^3=\frac{64}{9} \sqrt{3} R^3$ y número de átomos por celda __2__.
</p>
<p style="text-align:justify;">
En la red FCC, $V_{celda\,FCC}=\left (\frac{4 \cdot R}{\sqrt{2}}  \right )^3=16 \sqrt{2} R^3$ y número de átomos por celda __4__.
</p>
<p style="text-align:justify;">
Luego el volumen por átomo, en la red FCC,  sería $V_{celda\,FCC/at}= \left (16 \sqrt{2} R^3  \right ) / 4 = 4 \sqrt{2} R^3$ 
</p>
<p style="text-align:justify;">
Luego el volumen por átomo, en la red BCC,  sería $V_{celda\,BCC/at}= \left (\frac{64}{9} \sqrt{3} R^3  \right ) / 2 = \frac{32}{9} \sqrt{3} R^3$ 
</p>

## Calculo su diferencia relativa

<p style="text-align:justify;">
La diferencia relativa, en valor absoluto, es la diferencia entre ambos volúmenes entre el volumen de partida (FCC). 
</p>
<p style="text-align:center;">
$$\left |\frac{V_{celda\,FCC/at}-V_{celda\,BCC/at}}{V_{celda\,FCC/at}}   \right |= \left |1 - \frac{V_{celda\,BCC/at}}{V_{celda\,FCC/at}}  \right | = \\ = \left |1 - \frac{\frac{32}{9} \sqrt{3} R^3}{4 \sqrt{2} R^3}  \right | = \left |1- \frac{32 \sqrt{3} }{36 \sqrt{2}}  \right | = \mathbf{0.088}$$
</p>

<p style="text-align:justify;">
Podemos concluir entonces que la diferencia relativa de volumen es de un __8.8%__
</p>

```{r datos0, echo=FALSE, warning=FALSE}
library("units")

```
