---
title: "Ejercicio 2. ¿A qué red pertenece?"
author: "Aurelio Gallardo Rodríguez"
date: "30 de Agosto de 1017"
output:
  slidy_presentation:
    fig.align: center
    fig_caption: yes
    fig_height: 6
    fig_width: 10
    footer: Por Aurelio Gallardo
    highlight: pygments
  ioslides_presentation: default
subtitle: Pag 57. Everest. TINII.
---

```{r setup, include=FALSE}
knitr::opts_chunk$set(echo = FALSE)
```

## Ejercicio 2. ¿A qué red pertenece?.
<p style="text-align:justify;">
La masa atómica de un elemento es 55.8 g/mol. Sabiendo que su radio atómico es 1.24 Å y su densidad 7.9 g/cm3 ¿Cristaliza en una red BCC o FCC?
</p>
<hr>

<p style="text-align:justify;">
1. Si la red es BCC, el número de átomos es 2 y el volumen de la celda viene dado por la expresión $V_{celda\,BCC}=\left (\frac{4 \cdot R}{\sqrt{3}}  \right )^3$
</p>

<p style="text-align:justify;">
2. Si la red es FCC, el número de átomos es 4 y el volumen de la celda viene dado por la expresión $V_{celda\,FCC}=\left (\frac{4 \cdot R}{\sqrt{2}}  \right )^3$
</p>

<p style="text-align:justify;">
3. Si uso para la expresión $V_{celda}=\left (\frac{4 \cdot R}{\alpha}  \right )^3$, tendremos que __$\alpha=\sqrt{3}$__ para la red __BCC__ y __$\alpha=\sqrt{2}$__ en el caso de la __FCC__
</p>

## Solución
```{r datos0, echo=FALSE, warning=FALSE}
library("units")
d=set_units(7.9,g/cm^3) ## densidad
mat=set_units(55.8,g/mol) ## masa atómica
NumA=set_units(6.022e23,1/mol) ## Número de avogadro
R=set_units(1.24,Å) ## tamaño celda en angstrong
units(R)=with(ud_units,cm)
## factor
fac1 = d * R^3 * 4^3 / (mat / NumA )
## fac1
```
<p style="text-align:justify;">
De la expresión $$\rho = \frac{m_{celda}}{v_{celda}}=\frac{n_{at} \cdot m_{at} / N_{A}}{4^3 \cdot R^3} \cdot \alpha^3$$
</p>

<p style="text-align:justify;">
Despejamos los factores $$n_{at} \cdot \alpha^3 = \frac{\rho \cdot 4^3  \cdot R^3}{m_{at} / N_{A}} = \frac{ `r d` \cdot g/cm^3  \cdot 4^3  \cdot ( `r R` \cdot cm)^3}{ `r mat` \cdot g/mol \cdot \frac{1\,mol}{`r NumA` \cdot at} } \\[2em] n_{at} \cdot \alpha^3 =`r round(fac1,3)` \cdot at$$
</p>

<p style="text-align:justify;">
En el caso de BCC, tenemos que $n_{at} \cdot \alpha^3 =2 \cdot \left ({\sqrt{3}}  \right )^3 \simeq  10.39 \cdot at$
</p>
<p style="text-align:justify;">
En el caso de FCC, tenemos que $n_{at} \cdot \alpha^3 =4 \cdot \left ({\sqrt{2}}  \right )^3 \simeq  11.31 \cdot at$
</p>
<p style="text-align:justify;">
Por lo tanto, podemos concluir que la estructura es __BCC__
</p>

