---
title: "Ejercicio 9. Densidad del Magnesio"
author: "Aurelio Gallardo Rodríguez"
date: "3 de septiembre de 2017"
output:
  slidy_presentation:
    fig.align: center
    fig_caption: yes
    fig_height: 6
    fig_width: 10
    footer: Por Aurelio Gallardo
    highlight: pygments
  ioslides_presentation: default
subtitle: Pag 63. Everest. Ej. 8.  TINII.
---

```{r setup, include=FALSE}
knitr::opts_chunk$set(echo = FALSE)
```

## Ejercicio 9. Densidad del magnesio.
<p style="text-align:justify;">
La estructura atómica del Magnesio consiste en una red hexagonal compacta en la que la distancia entre átomos es 3.2 Å. Calcula la densidad del Magnesio metálico. Dato: masa atómica 24.3 g/mol 
</p>
<hr>

```{r datos0, echo=FALSE, warning=FALSE}
library("units")
nat=6 ## número de átomos
mat=set_units(24.3,g/mol) ## masa atómica
NumA=set_units(6.022e23,1/mol) ## Número de avogadro
R=set_units(1.6,Å) ## tamaño celda en angstrong
units(R)=with(ud_units,cm)
## Volumen de celda
Vcelda = 24*sqrt(2)*R^3
## Masa de celda
mcelda=nat*mat/NumA
## densidad
d=mcelda / Vcelda
d=round(d,2)
```
<p style="text-align:justify;">
En la red hexagonal compacta, el número de átomos por celda es __6__, y el volumen de una celda viene dada por la expresión $V_{celda\,HCP}=24 \sqrt{2} R^3$.
</p>
<p style="text-align:justify;">
 Si la distancia atómica a=3.2 Å, el radio atómico es la mitad, R=1.6 Å
</p>
<p style="text-align:justify;">
$$\rho = \frac{m_{celda}}{V_{celda}}=\frac{n_{at} \cdot m_{at} / N_{A}}{24 \sqrt{2} R^3}=\frac{ \frac {`r nat` at \cdot `r mat` g/mol}{`r NumA` at/mol}  }{`r Vcelda` cm^3} \\[2em]  \rho= `r d` \cdot g/cm^3$$
</p>




